臺灣桃園地方法院刑事判決　
                                    111年度審訴字第741號
公  訴  人  臺灣桃園地方檢察署檢察官
被      告  任永哲（原名任振傑）  






上列被告因違反毒品危害防制條例案件，經檢察官提起公訴（11
1 年度毒偵字第3473號），被告於準備程序中就被訴事實為有罪
之陳述，經告知簡式審判程序之旨，並聽取公訴人及被告之意見
後，由本院合議庭裁定由受命法官獨任進行簡式審判程序，判決
如下：  
    主      文
任永哲施用第二級毒品，處有期徒刑參月，如易科罰金，以新臺
幣壹仟元折算壹日；又施用第一級毒品，處有期徒刑柒月。
    事實及理由
一、本件犯罪事實及證據，除證據部分補充「被告任永哲於本院
    準備程序及審理時之自白」外，餘均引用檢察官起訴書所載
    （詳如附件）。
二、論罪科刑：
  ㈠核被告所為，分別係犯毒品危害防制條例第10條第2 項之施
    用第二級毒品罪、同條第1 項之施用第一級毒品罪。其持有
    為供本案施用之第一級、第二級毒品之低度行為，皆應為施
    用之高度行為吸收，均不另論罪。
　㈡被告所犯上開2 罪間，犯意各別，行為互殊，應予分論併罰
    。　
  ㈢依照司法院釋字第 775 號解釋意旨及刑事訴訟法第 161 條
    第 1 項可知，檢察官就前階段被告構成「累犯事實」負擔
    主張及舉證責任，並就後階段被告依累犯規定「加重其刑事
    項」負擔主張及說明責任，倘若檢察官未主張或具體指出累
    犯事實及加重事項之證明方法，為貫徹舉證責任之危險結果
    ，以及刑事訴訟法第 163 條第 2 項但書目的性限縮以有利
    被告事項為限，法院既基於補充之調查地位，得斟酌個案情
    節，曉諭檢察官聲請調查證據，縱未為補充性調查，而未認
    定被告構成累犯或加重其刑，亦難謂有應調查而不予調查之
    違法（最高法院 110 年度台上大字第 5660 號裁定意旨參
    照）。本件檢察官於本院審理時並未就被告有無構成累犯之
    事實及加重其刑事項具體指出證明方法，揆諸上開意旨，本
    院自無從僅憑非屬原始資料之被告前案紀錄表，遽以依職權
    認定被告構成累犯之事實。
　㈣爰審酌被告於為本案犯行之前，已曾因施用毒品犯行經受觀
    察、勒戒處分之執行，並甫於民國110 年12月23日執行完畢
    釋放出所，本應徹底戒除毒癮，詎其仍未能自新、戒斷毒癮
    ，竟仍施用足以導致人體機能發生依賴性、成癮性及抗藥性
    等障礙之第一、二級毒品，戕害自身健康，漠視法令禁制，
    本不宜寬縱，惟念其犯後終能坦承犯行，非無悔意，兼衡其
    犯罪之動機、目的、智識程度及入監前以物流業之生活狀況
    等一切情狀，分別量處如主文所示之刑，並就施用第二級毒
    品部分，諭知易科罰金之折算標準。 
據上論斷，應依刑事訴訟法第273 條之1 第1 項、第299 條第1
項前段、第310 條之2 、第454 條，判決如主文。
本案經檢察官董諭到庭執行職務。
中    華    民    國   111    年    8     月    11    日
                       刑事審查庭  法  官  李佳穎
以上正本證明與原本無異。
如不服本判決應於收受判決後20日內向本院提出上訴書狀，並應
敘述具體理由。其未敘述上訴理由者，應於上訴期間屆滿後20日
內向本院補提理由書(均須按他造當事人之人數附繕本)「切勿逕
送上級法院」。
                                   書記官  蔡萱穎
中    華    民    國   111    年    8     月    11    日
附錄論罪科刑法條
毒品危害防制條例第10條
施用第一級毒品
者，處6 月以上5 年以下有期徒刑。
施用第二級毒品者，處3 年以下有期徒刑。

附件：
臺灣桃園地方檢察署檢察官起訴書
                                   111年度毒偵字第3473號
　　被　　　告　任永哲　男　51歲（民國00年0月00日生）
　　　　　　　　　　　　籍設桃園○○○○○○○○○
　　　　　　　　　　　　居桃園市○○區○○路000號4樓
                        （另案在法務部○○○○○○○執行  中）　
　　　　　　　　　　　　國民身分證統一編號：Z000000000號
上列被告因違反毒品危害防制條例案件，業經偵查終結，認應提
起公訴，茲敘述犯罪事實及證據並所犯法條如下：
        犯罪事實
一、任永哲前因施用毒品案件，經送觀察、勒戒後，認無繼續施
    用毒品之傾向，於民國110年12月23日執行完畢釋放出所，
    並由本署檢察官以110年度毒偵字第63號、640號、4084號、
    4240號、8617號為不起訴處分確定。另因詐欺、毒品案件，
    經臺灣桃園地方法院以108年度聲字第989號裁定應執行有期
    徒刑1年7月確定，於108年7月30日縮短刑期假釋出監，嗣假
    釋經撤銷後入監執行殘刑，於109年6月2日徒刑執行完畢。
二、詎仍不知悔改，復基於施用第一級、第二級毒品之犯意，分
    別於111年5月6日上午10時許，在桃園市○○區○○路000號2樓
    ，以將甲基安非他命置入玻璃球內燒烤後吸食其煙霧之方式
    ，施用第二級毒品甲基安非他命1次；另於111年5月6日下午
    3時30分為警採尿往前回溯26小時內之某時，在臺灣地區某
    不詳處所，以不詳方式施用第一級毒品海洛因1次。嗣於111
    年5月6日下午1時許，因另案通緝，在桃園市○○區○○路000號
    2樓為警逮捕，並經採尿送驗結果呈安非他命、甲基安非他
    命、可待因、嗎啡陽性反應。
三、案經桃園市政府警察局桃園分局報告偵辦。
        證據並所犯法條
一、證據清單暨待證事實：
編號 證據名稱 待證事實 一 被告任永哲於警詢及偵查中之供述        被告坦承於上開時、地，以上開方式，施用第二級毒品甲基安非他命之事實。   二 桃園市政府警察局桃園分局真實姓名與尿液毒品編號對照表1紙 被告於111年5月6日下午3時30分許為警採集尿液，尿液檢體編號為D-0000000。 三 台灣檢驗科技股份有限公司濫用藥物檢驗報告（尿液檢體編號：D-0000000）1紙 證明被告尿液經送檢驗，結果呈安非他命、甲基安非他命、可待因及嗎啡陽性反應之事實。  
二、核被告所為，係犯毒品危害防制條例第10條第1項施用第一
    級毒品、同條第2項施用第二級毒品等罪嫌。被告所涉上開2
    罪間，犯意各別，行為殊異，請分論併罰。又被告前有如犯
    罪事實欄所載論罪科刑及執行情形，有本署刑案資料查註紀
    錄表附卷可稽，其於有期徒刑執行完畢後，5年以內故意再
    犯本件有期徒刑以上之罪，為累犯，請並斟酌依刑法第47條
    第1項之規定及司法院大法官釋字第775號解釋意旨加重其刑
    。
三、依毒品危害防制條例第23條第2項、刑事訴訟法第251條第1
    項提起公訴。
　　此　致
臺灣桃園地方法院
中　　華　　民　　國　 111　　年　　6 　　月　　2 　　日
　　　　　　　　　　　　　　　檢  察  官   陳建宇
本件證明與原本無異
中　　華　　民　　國　 111　　年　　6 　　月　　13　　日
                              書  記  官   林潔怡
所犯法條：
毒品危害防制條例第10條
施用第一級毒品者，處 6 月以上 5 年以下有期徒刑。
施用第二級毒品者，處 3 年以下有期徒刑。